LÝ THỊ ĐÔNG HẰNG

TRÌNH DƯỢC VIÊN



Thông tin liên hệ

Ngày sinh 06/09/1994

Giới tính NỮ

Điện thoại 0368286309

Email lythidonghang@gmail.com

Địa chỉ Đại Tâm, Mỹ Xuyên, Sóc

Trăng

Website https://www.facebook.c

om/donghang.06

Mục tiêu nghề nghiệp

Với kĩ năng giao tiếp tốt tôi mong muốn trở thành một nhân viên bán hàng giỏi, tăng doanh số của công ty, định vị sản phẩm trên thị trường. Áp dụng những kinh nghiệm về kỹ năng bán hàng và sự hiểu biết về thị trường để trở thành một nhân viên bán hàng chuyên nghiệp, mang đến nhiều giá trị cho khách hàng. Từ đó giúp Công ty tăng số lượng khách hàng và mở rộng thị trường. Mong muốn có một môi trường làm việc chuyên nghiệp, ổn định và phát triển.

Chứng chỉ

2013

Chứng chỉ B Tin Học Chứng chỉ B Anh Văn

Kỹ năng

Tiếng Anh

Tin học văn phòng

Học vấn

09/2013 - 10/2018

Đại học Y Dược Cần Thơ

Chuyên ngành: Dược học Tốt nghiệp loại: Trung bình

Kinh nghiệm làm việc

03/2015 - 05/2015

Cửa hàng giày dép Phương Anh

Nhân viên bán hàng

Chào khách hàng

Tiếp xúc với khách hàng

Tìm hiểu nhu cầu khách hàng

Tư vấn sản phẩm phù hợp với nhu cầu của khách hàng Qua công việc này tôi nhận được kĩ năng giao tiếp với khách hàng, giải quyết vấn đề.

Hoạt động

10/2013 - 07/2017

Trường Đại học Y Dược Cần Thơ

Tình nguyện viên, tham gia hội thao, tham gia hoạt động văn nghệ

Sở thích

Đọc sách đi du lịch chơi thể thao

Thông tin thêm

siêng năng, chăm chỉ. giao tiếp tốt. có trách nhiệm cao trong công việc.